【裁判字號】    91,交聲,315
【裁判日期】    920424
【裁判案由】    違反道路交通管理處罰條例聲明異議
【裁判全文】
臺灣臺北地方法院交通事件裁定                    九十一年度交聲字第三一五號
    異  議  人
    即受處分人  甲○○
右列受處分人因違反道路交通管理處罰條例案件，對於台北市交通事件裁決所中華民
國九十一年二月四日所為之處分（原處分案號：北市裁三字第裁二二－ＡＢＸ五０二
九八一號），聲明異議，本院裁定如左：
    主  文
異議駁回。
    理  由
一、按汽車駕駛人飲用酒類或其他類似物後其吐氣所含酒精濃度超過每公升０‧二五
    毫克或血液中酒精濃度超過百分之０‧０五以上者，不得駕車；又汽車駕駛人，
    駕駛汽車經測試檢定酒精濃度超過規定標準者，處新臺幣（下同）一萬五千元以
    上六萬元以下罰鍰，並當場禁止其駕駛及吊扣其駕駛執照一年，道路交通安全規
    則第一百十四條第二款、道路交通管理處罰條例第三十五條第一項第一款分別定
    有明文。
二、本件異議人即受處分人甲○○於民國九十一年一月十八日凌晨一時五十一分許，
    駕駛車牌號碼ＤＫ–四八四一號自用小客車，途經臺北市市○○道與敦化南路口
    時，為臺北市政府警察局大安分局警備隊之員警攔停，並對其實施酒精濃度測試
    ，發現其吐氣所含酒精濃度超過每公升○‧二五毫克而達於每公升○‧四七毫克
    ，乃以受處分人駕駛汽車有違反前揭道路交通管理處罰條例第三十五條第一項第
    一款規定之行為掣單舉發，並將舉發通知單送達於受處分人後，受處分人於舉發
    通知單上所載應到案日期前到案聽候裁決，原處分機關仍認受處分人有前開違規
    行為，乃依道路交通管理處罰條例第三十五條第一項第一款及違反道路交通管理
    事件統一裁罰標準表之規定，於九十一年二月四裁處受處分人罰鍰三萬四千五百
    元，並吊扣駕駛執照一年。
三、訊據受處分人固不否認有於前揭員警實施酒精濃度測試前飲用酒類，經員警測得
    其呼氣之酒精濃度達每公升０．四七毫克等事實，惟矢口否認有何違反道路交通
    管理處罰條例規定之行為，辯稱：其於九十一年一月十八日深夜，至敦化南路近
    忠孝東路口之餐廳，在飲用兩小杯酒啤酒後，即駕駛ＤＫ–四八四一號自用小客
    車搭載因酒醉無法駕車的先生返家，於不到三分鐘之路程，便遭警察攔停並進行
    酒測，測試結果竟為每公升○‧四七毫克，其僅飲用二小杯啤酒，酒測值應不至
    於超過標準，故懷疑該酒測器之準確度，且在飲酒後不到五分鐘之時間即遭檢測
    ，檢測人員亦未告知必須在「飲酒後十五分鐘」始能測得準確之數據，因此該檢
    測值實為其口腔內之酒氣，而非肺部之酒氣，又因其先生當晚酒醉，於密閉之車
    內，其亦吸入先生吐出之酒氣，造成該過高之檢測結果，是當晚員警之舉發已違
    反取締酒醉駕車之標準程序，其取得之數值亦應為錯誤之數值，不得作為裁罰之
    依據云云。按警察人員於執行酒精濃度測試時，於測量前應先確定受測者已飲酒
    結束十五分鐘以上或提供礦泉水給受測者漱口，避免口腔殘存酒精，致影響準確
    度乙節，內政部警政署編印之「警察人員交通執法程序手冊」第參項、取締酒後
    駕車程序，固有規定，並有台北市政府警察局九十二年三月七日北市警交字第０
    九二三二五一一０００號函一份附卷可稽；惟查：（一）前揭員警當時所使用之
    酒精測試器，領有經濟部標準檢驗局ＭＮＢ0000000號核發之呼氣酒精測
    試器檢定合格證書（有效期間至九十一年十二月），此有台北市政府警察局大安
    分局九十一年二月二十五日北市警安分交字第九一六０八五七六００號函檢送合
    格單影本在卷可稽，足見員警當時對受處分人所使用之酒精測試器應係正常運作
    ，既無任何故障可言，自有其可信度。（二）又經本院訊問證人即開單告發受處
    分人之員警趙家賢於本院九十二年四月十八日調查時，以具結擔保其供述之真實
    性並在負擔偽證罪之心理處罰狀態下供稱：其實施第一次酒測時，雖未詢問受處
    分人有無服用其他含有酒精成分之藥品，惟嗣後已讓異議人以礦泉水漱口，再進
    行第二次酒測，且自攔檢異議人起至第二次酒測時，已超過十五分鐘，卷附酒測
    單係第二次酒測結果等語，且於本件卷存證據資料內並無任何積極證據足以證明
    證人趙家賢上開供述係屬虛偽，亦無有足以令人顯信其供述為不可採之品性證據
    或前科證據存在，本院自不得僅以證人為本件開單告發受處分人之員警而全盤抹
    煞其在訴訟上所具有之原證人資格，足認證人趙家賢上開所述，堪予採信；而受
    處分人亦自承於前揭時地駕駛汽車而遭警員攔停實施酒精濃度測試前，確實飲用
    二小杯啤酒，第一次酒測質每公升０．四七毫克，之後有以礦泉水漱口，再測一
    次結果一樣等語。從而，員警於實施第二次酒精濃度測試時，顯已確定受處分人
    已飲酒結束十五分鐘以上，且受處分人已以礦泉水漱口甚明，受處分人經警實施
    酒精濃度測試結果，其吐氣中所含酒精濃度確已高達每公升○‧四七毫克，並經
    受處分人當場於酒精測試值單上簽認無訛，是受處分人於為警攔檢時確有酒精濃
    度過量駕駛汽車之違規行為，已可認定。又受處分人雖稱因吸入其先生之酒氣，
    導致酒測值較高云云，惟其並未提出相關資料供本院查證，僅屬受處分人臆測之
    詞，是受處分人上開所辯，尚難採信。本件事證明確，受處分人之違規行為堪予
    認定。
四、綜上所述，受處分人確有前揭違規行為，原處分機關依道路交通管理處罰條例第
    三十五條第一項第一款、違反道路交通管理事件統一裁罰標準表規定，裁處受處
    分人罰鍰三萬四千五百元，並吊扣其駕駛執照一年，核無違誤，本件受處分人之
    異議為無理由，自應將其異議駁回。
據上論斷，應依道路交通案件處理辦法第十九條，裁定如主文。
中      華      民      國    九十二    年      四      月    二十四    日
                                    臺灣臺北地方法院交通法庭
                                        法  官  蕭  清  清
右正本證明與原本無異。
如不服本裁定，應於裁定送達後五日內，向本院提出抗告狀。
                                        書記官  劉  麗  英
中      華      民      國    九十二    年      四      月    二十八    日


司法院資訊處製作；財團法人民間司法改革基金會備份。
